臺灣臺中地方法院臺中簡易庭小額民事判決
110年度中小字第4474號
原      告  陳盈蓉  
被      告  王炳耀  


訴訟代理人  王美玲  
上列被告因過失傷害案件（110年度交易字第581號），經原告提
起刑事附帶民事訴訟請求損害賠償（110年度交附民字第357號）
，由本院刑事庭裁定移送前來，本院於民國111年1月4日言詞辯
論終結，判決如下：
    主      文
被告應給付原告新臺幣伍萬玖仟貳佰捌拾伍元，及自民國一百一
十年八月二十一日起至清償日止，按週年利率百分之五計算之利
息。
原告其餘之訴駁回。
訴訟費用新臺幣壹仟元，其中新臺幣柒佰參拾柒元由被告負擔，
餘由原告負擔。
本判決原告勝訴部分得假執行。
    事實及理由
一、原告主張：被告於民國109年10月3日上午9時45分許，駕駛
    車牌號碼000-0000號自用小客貨車，自臺中市○○區○○路000
    號路旁由東往西方向起駛時，本應注意駕駛汽車起駛前，應
    注意前後左右有無障礙或車輛行人，並應讓行進中之車輛行
    人優先通行，被告疏未注意即貿然起步向左迴轉，適有原告
    騎乘車牌號碼000-000號普通重型機車（下稱系爭車輛）沿
    東平路由東往西方向行駛至該處，原告見狀閃避不及，造成
    原告人車倒地，因此受有唇撕裂傷未伴有義務、腦震盪、伴
    有少於30分鐘意識喪失、左側眼瞼及眼周圍區域鈍傷、頭部
    其他部位擦傷、右側肩膀擦傷、右側膝部擦傷、右側足部擦
    傷、左側中指擦傷、右側後胸壁挫傷等傷害。業經原告依法
    提起刑事告訴，並經檢察官提起公訴，經本院刑事庭以110
    年度交易字第581號判決在案，爰依侵權行為之法律關係，
    請求被告賠償：㈠醫療費用新臺幣（下同）5,290元。㈡看護
    費用7,000元。㈢交通費用1,000元。㈣工作損失15,995元。㈤
    精神慰撫金30,000元。㈥修車費用21,110元等語。並聲明：
    被告應給付原告80,395元，及自起訴狀繕本送達翌日起至清
    償日止，按週年利率百分之5計算之利息。
二、被告則以：對刑事案件及原告所受損害均不爭執，惟被告無
    資力清償等語。
三、得心證之理由：
  ㈠原告主張被告於上開時地，駕駛車牌號碼000-0000號自用小
    客貨車，自臺中市○○區○○路000號路旁由東往西方向起駛時
    ，因起步未讓行進中車輛優先通行即貿然向左迴轉，造成原
    告人車倒地，因此受有唇撕裂傷未伴有義務、腦震盪、伴有
    少於30分鐘意識喪失、左側眼瞼及眼周圍區域鈍傷、頭部其
    他部位擦傷、右側肩膀擦傷、右側膝部擦傷、右側足部擦傷
    、左側中指擦傷、右側後胸壁挫傷等傷害，並經本院以110
    年度交易字第581號判決在案等事實，業據原告提出診斷證
    明書、醫療費用單據、看護證明、工作證明、估價單及受傷
    照片等件為證，且為被告所不爭執，自堪信為真正。
  ㈡按行車前應注意之事項，依下列規定：七、起駛前應顯示方
    向燈，注意前後左右有無障礙或車輛行人，並應讓行進中之
    車輛行人優先通行，道路交通安全規則第89條第1項第7款定
    有明文。被告起步時，本應注意讓行進中之車輛先行，被告
    疏未注意即貿然迴轉，致與系爭車輛發生碰撞而肇事，堪認
    被告就本件事故之發生具有過失甚明。
　㈢次按因故意或過失，不法侵害他人之權利者，負損害賠償責
    任。汽車、機車或其他非依軌道行駛之動力車輛，在使用中
    加損害於他人者，駕駛人應賠償因此所生之損害。不法侵害
    他人之身體或健康者，對於被害人因此喪失或減少勞動能力
    或增加生活上之需要時，應負損害賠償責任。不法侵害他人
    之身體、健康、名譽、自由、信用、隱私、貞操，或不法侵
    害其他人格法益而情節重大者，被害人雖非財產上之損害，
    亦得請求賠償相當之金額。民法第184 條第1 項前段、第19
    1 條之2 前段、第193 條第1 項及第195 條第1 項分別定有
    明文。被告上揭駕車之過失行為，致原告受有損害，二者間
    具有相當因果關係，原告依據民法侵權行為之法律關係請求
    被告賠償所受損害，核屬有據。
　㈣原告主張其因本件事故所受之醫療費用5,290元、看護費用7,
    000元、交通費用1,000元、不能工作損失15,995元及精神慰
    撫金30,000元等損害，共計59,285元，業據原告提出診斷證
    明書、醫療費用單據、看護證明及薪資證明等件為證，亦為
    被告所不爭執，洵屬正當，應予准許。至原告雖主張其支出
    修車費用21,110元云云，惟系爭車輛之車主係訴外人江素鑾
    ，有行車執照可稽，原告既非系爭車輛車主，復未舉證證明
    其自車主受讓取得系爭車輛之損害賠償請求權，此部分請求
    ，尚非有據。
  ㈤末按給付無確定期限者，債務人於債權人得請求給付時，經
    其催告而未為給付，自受催告時起，負遲延責任。其經債權
    人起訴而送達訴狀，或依督促程序送達支付命令，或為其他
    相類之行為者，與催告有同一之效力；又遲延之債務，以支
    付金錢為標的者，債權人得請求依法定利率計算之遲延利息
    。但約定利率較高者，仍從其約定利率；應付利息之債務，
    其利率未經約定，亦無法律可據者，週年利率為百分之五，
    民法第229 條第2 項、第233 條第1 項及第203 條分別定有
    明文。本件原告對被告之侵權行為損害賠償債權，核屬無確
    定期限之給付，自應經原告之催告而未為給付，被告始負遲
    延責任。準此，原告請求被告自起訴狀繕本送達之翌日即11
    0年8月21日起，按週年利率百分之5計付遲延利息，核無不
    合。
四、綜上所述，原告依侵權行為之法律關係，訴請被告給付59,2
    85元，及自110年8月21日起至清償日止，按週年利率百分之
    5計算之遲延利息，為有理由，應予准許；逾此範圍之請求
    ，為無理由，應予駁回。
五、本件事證已臻明確，兩造其餘爭點、攻擊防禦方法，經審酌
    核與判決結果無影響，爰不分別斟酌論述，附此敘明。
六、本件原告勝訴部分，係適用小額訴訟程序而為被告敗訴之判
    決，依民事訴訟法第436 條之20規定，應依職權宣告假執行
    行。
七、依民事訴訟法第436 條之19第1 項、第79條規定，本件訴訟
    費用額確定為1,000 元（即裁判費1,000 元），應由兩造依
    其勝敗之比例分擔，命由被告負擔737元，餘由原告負擔。
中　　華　　民　　國　　111 　年　　1 　　月　　18　　日
                  臺灣臺中地方法院臺中簡易庭
                                  法　官　吳蕙玟
如不服本判決，應於送達後20日內，向本院提出上訴狀並表明上
訴理由，如於本判決宣示後送達前提起上訴者，應於判決送達後
20日內補提上訴理由書（須附繕本）。如委任律師提起上訴者，
應一併繳納上訴審裁判費。
中　　華　　民　　國　　111 　年　　1 　　月　　18　　日
                                  書記官  楊思賢